【裁判字號】    97,訴,1023
【裁判日期】    980206
【裁判案由】    偽證
【裁判全文】
臺灣嘉義地方法院刑事判決              97年度訴字第1023號
公  訴  人  臺灣嘉義地方法院檢察署檢察官
被      告  甲○○
                    （現另案羈押於臺灣臺南看守所）
上列被告因偽證案件，經檢察官聲請簡易判決處刑（97年度偵字
第7936號），本院改依通常程序審理後，被告於準備程序中就被
訴事實為有罪之陳述，經本院合議庭裁定由受命法官改依簡式程
序審理，判決如下：
    主  文
甲○○犯偽證罪，累犯，處有期徒刑參月。
    犯  罪  事  實
一、甲○○前因施用毒品案件，經本院以96年度朴簡字第302 號
    判決判處有期徒刑3 月確定，甫於民國96年10月8 日易科罰
    金執行完畢。詎其仍不知悔改，明知於97年1 月18日19時11
    分許，先與蔡正崎之妻潘冠里以行動電話達成以新臺幣（下
    同）97,000元出售1 兩第二級毒品甲基安非他命（以下簡稱
    甲基安非他命，起訴書誤載為第三級毒品K 他命）與蔡正崎
    之合意，而黃健源明知甲○○欲販賣上開毒品與蔡正崎，黃
    健源竟仍於當日晚間依照蔡正崎之指示，帶領甲○○前往位
    在雲林縣崙背鄉港尾村新鎮75之151 號「比佛莉汽車旅館」
    進行上開毒品交易等情為事實，嗣臺灣雲林地方法院檢察署
    檢察官將黃健源上開幫助甲○○販賣甲基安非他命予蔡正崎
    之犯行起訴後，經臺灣雲林地方法院以97年度訴字第443 號
    案件進行審理，甲○○為迴護黃健源使之脫罪，明知具結作
    證之證人，有依法據實陳述之義務，不得為匿、飾、增、減
    之虛偽陳述，竟仍基於偽證之故意，於97年10月8 日14時30
    分許，經臺灣雲林地方法院就上開案件執行審判職務，甲○
    ○以證人身分到庭作證，並由審判長告知刑事訴訟法證人得
    拒絕證言之規定、具結義務及刑法偽證罪責，而供前具結後
    ，經交互詰問時，竟證稱其並無販賣甲基安非他命與蔡正崎
    之意圖云云，圖以否認上揭有販賣甲基安非他命與蔡正崎之
    事實，就案情有重要關係事項為虛偽之陳述，足以影響黃健
    源涉嫌幫助販賣甲基安非他命犯行之裁判結果。嗣甲○○當
    時之選任辯護人蕭敦仁律師與甲○○溝通後，甲○○才於該
    審判庭最後向審判長坦承上開欲販售甲基非他命與蔡正崎之
    事實。
二、案經臺灣雲林地方法院檢察署檢察官自動檢舉後，呈請臺灣
    高等法院檢察署檢察長令轉臺灣嘉義地方法院檢察署檢察官
    偵查起訴。
    理  由
一、本件係經被告甲○○於準備程序當庭表示認罪，而經本院裁
    定以簡式審判程序加以審理，則依據刑事訴訟法第273 條之
    2 、同法第159 條第2 項之規定，不適用傳聞法則有關限制
    證據能力之相關規定，合先敘明。
二、上揭偽證之犯罪事實，業據被告於偵查中及本院審理中坦承
    不諱，並有臺灣雲林地方法院97年度訴字第443 號97年10月
    8 日審判筆錄、被告具結結文影本及判決書各1 份等在卷可
    參，綜上事證互核，足證被告自白確與事實相符，要屬無疑
    。從而，本案事證明確，被告上開偽證犯行，應堪認定。
三、核被告甲○○以證人身分到庭應訊，而於執行審判職務之公
    署審判時，就同案被告黃健源是否涉嫌幫助販賣甲基安非他
    命等案情有重要關係之事項，供前具結，而為虛偽陳述，所
    為係犯刑法第168 條之偽證罪。又被告前因施用毒品案件，
    經本院以96年度朴簡字第302 號判決判處有期徒刑3 月確定
    ，甫於96年10月8 日易科罰金執行完畢等情，有臺灣嘉義地
    方法院檢察署刑案資料查註紀錄表、臺灣高等法院被告全國
    前案紀錄表各1 份附卷可按，其於有期徒刑執行完畢5 年內
    ，故意再犯本案有期徒刑以上之罪，為累犯，應依刑法第47
    條第1 項之規定，加重其刑。又被告於臺灣雲林地方法院97
    年10月8 日審理期日為上開虛偽證述後，經與辯護人溝通，
    即當庭向審判長表示其有販售甲基安非他命與蔡正崎之事實
    ，因而自白上開偽證犯行，亦有上開審判筆錄影本附卷可稽
    （見偵卷第16頁），是其於所虛偽證述之黃健源涉嫌幫助販
    賣毒品案件，尚未判決確定前即自白，應依刑法第172 條之
    規定，減輕其刑，並先加重後減輕之。爰審酌被告素行非佳
    ，業如前述，出於不欲同案被告因其證詞遭判刑之動機及目
    的，於法院審理，並告知相關拒絕證言權利、具結義務及偽
    證刑罰下，仍恣意虛偽證述意圖迴護該同案被告，嚴重影響
    國家司法權之正確行使，浪費司法資源，然於該案件審理中
    即自白上開偽證犯行，並於本院審理中亦坦承犯行等一切情
    狀，量處如主文所示之刑，以示懲儆。
據上論斷，應依刑事訴訟法第273 條之1 第1 項、第299 條第1
項前段，刑法第168 條、第172 條、第47條第1 項，判決如主文
。
本案經檢察官姜智仁到庭執行職務。
中    華    民    國    98    年     2    月     6    日
                  刑事第一庭  法  官  張志偉
以上正本證明與原本無異。
如不服本判決應於收受判決後10日內向本院提出上訴書狀，並應
敘述具體理由；其未敘述上訴理由者，應於上訴期間屆滿後20日
內向本院補提理由書（均須按他造當事人之人數附繕本）「切勿
逕送上級法院」。
中    華    民    國    98    年     2    月     6    日
                              書記官  張子涵
附錄法條：
中華民國刑法第168條
（偽證罪）
於執行審判職務之公署審判時或於檢察官偵查時，證人、鑑定人
、通譯於案情有重要關係之事項，供前或供後具結，而為虛偽陳
述者，處7年以下有期徒刑。


司法院資訊處製作；財團法人民間司法改革基金會備份。
